最高法院刑事判決　　　　　　　　　　　　　　　　八十七年度台非字第三○九號
　　上訴人　最高法院檢察署檢察總長
　　被　告　甲○○
右上訴人因被告違反麻醉藥品管理條例等罪案件，對於台灣台北地方法院中華民國八
十六年十一月三十日第一審定應執行刑之確定裁定（八十六年度聲字第一四一九號）
，認為違背法令，提起非常上訴，本院判決如左：
    主  文
原裁定撤銷。
本件聲請駁回。
    理  由
非常上訴理由稱：「按對於已判決確定之各罪，已經裁定其應執行之刑者，如又重複
裁定其應執行之刑，自係違反一事不再理之原則，即屬違背法令。對於後裁定，得提
起非常上訴。有貴院六十八年台非字第五○號判例可供參照。本件被告因犯違反麻醉
藥品管理條例、偽造文書、竊盜及偽造文書（署押）共四罪，經台灣台北地方法院分
別判處有期徒刑五月、四月、十月、四月確定，已經台灣台北地方法院於八十六年五
月三十一日以八十六年度聲字第六七二號裁定其應執行刑為一年九月，於同年七月一
日確定。該院失察，又於同年十一月三十日依檢察官之聲請，就上開已裁定執行刑確
定之四罪，再以八十六聲字第一四一九號重複裁定其應執行有期徒刑一年八月。揆諸
首開判例意旨，顯屬違法。案經確定，爰依刑事訴訟法第四百四十一條、第四百四十
三條提起非常上訴，以資糾正」等語。
本院按：提起非常上訴，原則上，固係對於審判違背法令之確定判決為之，但與刑罰
上之實體判決有同等效力之實體裁定，亦視同判決，於確定後發現其違背法令者，自
得提起非常上訴。而對於已判決確定之各罪，如經法院依刑法第五十三條、第五十一
條之規定裁定其應執行之刑者，檢察官即不得再聲請法院重複定其應執行之刑，否則
法院應依一事不再理之原則予以駁回，倘未加以駁回而為重複定應執行刑之裁定時，
該後一與實體判決效力無異之裁定自屬違背法令，於確定後得依非常上訴程序救濟。
本件被告甲○○因犯違反麻醉藥品管理條例等四罪，經台灣台北地方法院八十五年度
易字第三四八二號及八十五年易緝字第四四五號分別判處有期徒刑確定，詳如附表所
示。嗣經台灣台北地方法院依檢察官之聲請，於民國八十六年五月三十一日以八十六
年度聲字第六七二號裁定其應執行有期徒刑一年九月，於同年七月一日確定，有該案
卷可稽。檢察官竟於同年十月廿一日就如附表所示四罪，再聲請台灣台北地方法院裁
定其應執行之刑，原裁定不察，未依違反一事不再理之原則予以駁回，反於八十六年
十一月三十日重複裁定其應執行有期徒刑一年八月，則在後之原裁定顯已違背法令，
且於被告不利，案經確定，非常上訴意旨執以指摘，洵有理由，應由本院將後裁定撤
銷，另為駁回聲請之諭知，以資救濟。
據上論結，應依刑事訴訟法第四百四十七條第一項第一款但書，判決如主文。
中      華      民      國    八十七    年      十      月      二      日
                              最高法院刑事第二庭
                                  審判長法官  施  文  仁
                                        法官  陳  炳  煌
                                        法官  張  淳  淙
                                        法官  洪  文  章
                                        法官  林  錦  芳
      右正本證明與原本無異
                                              書  記  官
中      華      民      國    八十七    年      十      月      八      日
